# 处置子公司后，母子公司之间未实现的内部交易损益如何处理

提问人：ahrex 时间：2019-12-16 08:05:07
2017 年 9 月，母公司从子公司购进房屋作为办公楼使用， 2017 年 12 月，母公司转让了子公司全部股权，且该子公司是唯一子公司，由于母子公司交易发生在股权转让前， 2017 年度公司编制合并利润表时需要抵消未实现的内部交易损益，转让后次年公司就不需要在编制合并报表了，那么未实现的内部交易损益如何处理？

回答人：chenyiwei
未实现内部交易损益抵销是在合并报表层面进行的。如果处置唯一子公司后不再需要编制合并报表，那么自然也就不再存在继续抵销未实现损益的问题。
如果该母公司还有其他子公司，需继续编制合并报表的，则鉴于主帖所述情况属于母子公司之间的逆流交易，则其丧失控制权后合并报表层面未实现损益应继续进行抵销处理，具体请参考《计学撮要 2018 》之 “问题 3-2-33（关于处置子公司涉及的内部交易未实现损益的处理）”。